---
title: "Trabalho 3"
subtitle: "SME 0806 - Estatística Computacional"
header-includes:
   - \usepackage{float}
   - \usepackage{here}
   - \usepackage[brazil]{babel}
   - \usepackage{caption}
   - \usepackage{mathtools}
   - \usepackage{setspace}\onehalfspacing
output:
  pdf_document: default
  fig_caption: yes
  urlcolor: blue
  linkcolor: blue
  fontsize: 12pt
  geometry: margin=0.75in
fig_width: 10
fig_height: 6
---

\newcommand{\mar}{\hspace{.3cm}}
\newcommand{\ld}{\vspace{.15cm}}

```{r setup}
knitr::opts_chunk$set(message = FALSE, warning = FALSE, 
                      error = FALSE,fig.dim=c(6,4), fig.pos = "H", fig.show='hold')

# Separador decimal: ","
options(OutDec = ",")
```

```{r, echo = FALSE, results = 'hide'}
rm(list = ls())
ls()
```

# Introdução

Um vetor aleatório (X,Y) tem função densidade tal que

$$  f(x,y) \propto x^{2,2}(1-x)^7(1-x^{0,2})^{y-1},$$ 

se $0 < x < 1$ e $0 < y < 1$;  f(x,y) = 0 , caso contrário.

Será apresentado um gerador de amostras do vetor (X,Y) em linguagem R.

# Análise gráfica das condicionais completas

A partir da expressão de $f(x,y)$,temos que as distribuições condicionais completas têm funções densidade tais que

$$  f_x(x) = f(x|y) \propto x^{2,2}(1-x)^7(1-x^{0,2})^{y-1}$$ 
e

$$  f_y(y) = f(y|x) \propto (1-x^{0,2})^{y}$$  

Para analisar gráficamente as condicionais completas da função, adota-se y = 0,5 e x = 0,5, nos gráficos de $f_x(x)$ e $f_y(y)$ respectivamente.

```{r}

fxy = fx = function(x,y){
    return((x^2.2)*((1-x)^7)*((1-(x^0.2))^(y-1)))
}
fy = function(y,x){
  return((1-(x)^0.2)^y)
}

curve(fx(x, y = 0.5), xlab = expression(x), 0, 1,
ylab = expression(paste("Núcleo de ", f[x](x))))


curve(fy(y = x, x= 0.5), xlab = expression(y), 0, 1,
ylab = expression(paste("Núcleo de ", f[y](y))))
```

\newpage

# 1) Gerador de amostras

Utiliza-se o algoritmo de Metropolis-Hastings. Para gerar (X,Y) , adota-se uma distribuição proposta uniforme bivariada com parâmetros (0,1).

```{r}
set.seed(6518)
#constantes
M <- 3000
descarte <- 100
espac <- 10
nsim <- descarte + M*espac
# Valores iniciais
x <- y <- c()
x[1] <- 0.5
y[1] <- 0.5
# Contadores de aceitações
nac <- 0

# Simulação
for (j in 2:nsim) {
  # candidato x,y
  xc <- runif(1)
  yc <- runif(1)
  # probabilidade alfa
  alfa <- min(1, fxy(xc,yc)/fxy(x[j-1],y[j-1]))
  # geração x,y
  if (runif(1) <= alfa) {
    x[j] <- xc
    y[j] <- yc
    nac <- nac + 1
  } else {
    x[j] <- x[j - 1]
    y[j] <- y[j - 1]
  }
}
```

## Ajuste de espaçamento e descarte

```{r}

x <- x[-(1:descarte)]
y <- y[-(1:descarte)]

xa <- ya <- c()
j= 1
for (i in 1:(length(x)/espac)) {
  xa[i]= x[j]
  ya[i]= y[j]
  j= j + espac 
}
x <- xa
y <- ya

```

## Gráficos de defasagem

```{r}
acf(x, lag.max = 10, main = "X", xlab = "Defasagem", ylab = "Autocorrelação")
acf(y, lag.max = 10, main = "Y", xlab = "Defasagem", ylab = "Autocorrelação")
```

# 2) Estimativa da taxa de aceitação

```{r, results='asis'}
cat("\n Taxa de aceitação (%):", round(nac / (nsim - 1) * 100, 1))
```

# 3) Gráficos das cadeias geradas

```{r}
plot(x, type = "l", xlab = "Iteração", ylab = expression(X), col = 4,ylim = c(0,1))
plot(y, type = "l", xlab = "Iteração", ylab = expression(Y), col = 4)
```

# 4) Histogramas e densidades das amostras geradas

```{r}
hist(x, freq = FALSE, main = "Histograma e densidade das amostras geradas de X",
     xlab = expression(X), ylab = "Densidade", xlim = c(0,1))
lines(density(x), col = "red", lty = 2, lwd = 2)
box()


hist(y, freq = FALSE, main = "Histograma e densidade das amostras geradas de Y", 
     xlab = expression(Y), ylab = "Densidade")
lines(density(y), col = "red", lty = 2, lwd = 2)
box()

```


Pode-se observar que os histogramas se assemelham aos gráficos das distribuições dos núcleos das condicionais completas, o que é esperado.


# 5)Medidas resumo das distribuições de X e Y

```{r}
# Separador decimal: "."
# Necessário para o r markdown imprimir os valores da tabela corretamente
options(OutDec = ".")

#função para estimar o ponto máximo do gráfico de densidade, estimando a moda
moda_estimada <- function(x) {
  hx <- hist(x,breaks = 50,freq = F)
  return(hx$mids[which.max(hx$density)])
}

```

Medida | X | Y
------------- | ------------- | -------------
Média     | ``r mean(x) `` | ``r mean(y) ``
Mediana   | ``r median(x)``| ``r median(y) ``
Moda Estimada |``r moda_estimada(x)``| ``r moda_estimada(y) ``
Desvio padrão | ``r sd(x)``  | ``r sd(y) ``